臺灣桃園地方法院刑事判決　　　　　　　94年度交訴字第50號
公　訴　人　臺灣桃園地方法院檢察署檢察官
被　　　告　乙○○
上列被告因業務過失致死案件，經檢察官提起公訴（93年度偵字
第19790）， 被告於本院準備程序進行中，就被訴之事實為有罪
之陳述，經本院告知簡式審判程序意旨，並聽取公訴人及被告之
意見後，本院合議庭裁定依簡式審判程序審理，判決如下：
    主  文
乙○○從事業務之人，因業務上之過失致人於死，處有期徒刑捌
月，緩刑貳年。
    事  實
一、乙○○考領有職業小型車駕駛執照，係吾愛吾師安親班之司
    機，以駕駛安親班接送專車為業，為從事業務之人。於民國
    九十三年六月十五日下午三時五分許，駕駛前開安親班負責
    人丙○○所有之車牌號碼三三七七－ＨＤ號自用小客貨車沿
    桃園縣桃園市○○路由大竹往桃園市方向行駛，行經同縣市
    ○○路與大興西路交岔路口欲左轉進入大興西路時，適邱慕
    新騎乘車牌號碼ＬＹ六－○一五號機車，沿前開永安路由桃
    園市往大竹方向直行亦進入前開交岔路口，乙○○原應注意
　　汽車行駛至交岔路口時，轉彎車應讓直行車先行，而依當時
  　天候晴、日間自然光線、路面無缺陷及障礙物，視距良好，
　　並無不能注意之情事，惟其竟疏於注意永安路前方直行來車
  　之狀況，逕行左轉欲至大興西路，致疏未注意車前狀況之邱
    慕新騎乘前開機車進入上開交岔路口時，為閃避乙○○所駕
　　駛之自用小客貨車而煞車並向左斜行，造成人車失控倒地，
 　 邱慕新亦因此受有頭部外傷、顱內出血等傷害，經送醫救治
    ，仍不治死亡。乙○○於車禍後，除在現場等候，並於員警
    尚未知悉何人肇事前，即向到場處理員警王弘湘坦承肇事而
    自首犯罪。
二、案經邱慕新之父甲○○訴由桃園縣警察局桃園分局報請臺灣
    桃園地方法院檢察署檢察官偵查起訴。
    理  由
一、本案被告乙○○所犯之業務過失致死罪，為死刑、無期徒刑
    、最輕本刑三年以上有期徒刑或高等法院管轄第一審案件以
    外之罪，而被告於本院準備程序進行中，就被訴事實為有罪
    之陳述，經本院告知簡式審判程序意旨，並聽取公訴人及被
    告之意見後，本院合議庭依刑事訴訟法第二百七十三條之一
    第一項之規定，裁定依簡式審判程序審理，合先敘明。
二、上揭犯罪事實，業據被告於本院審理時坦承不諱（見本院卷
    第四六頁），核與目擊證人邱怡軍證述及道路交通事故現場
    圖所載之情節相符（見偵卷第七、九頁），並有道路交通事
    故調查報告表（一）（二）及現場照片二十張在卷可稽，而
    被害人邱慕新經送醫後仍不治死亡一節，亦經臺灣桃園地方
    法院檢察署檢察官督同檢驗員相驗屬實，製有驗斷書、相驗
    筆錄、相驗照片及相驗屍體證明書等件可資佐憑，足認被告
    前開自白與事實相符，堪以採信。
三、按汽車行駛至交岔路口，轉彎車應讓直行車先行，道路交通
    安全規則第一百零二條第一項第六款定有明文。查被告考領
    有職業小型車駕駛執照，此有駕駛執照影本一紙在卷可按（
    見偵卷第二三頁），對於前揭規定自應知之甚詳。而依當時
    天候晴、日間自然光線、路面無缺陷及障礙物，視距良好，
　　並無不能注意之情事，此有卷附道路交通事故調查報告表（
　　一）為證，惟其竟疏於注意永安路前方直行來車之狀況，逕
  　行左轉欲至大興西路，致被害人邱慕新騎乘前開機車進入上
    開交岔路口時，為閃避乙○○所駕駛之自用小客貨車而煞車
　　並向左斜行，造成人車失控倒地，是其所為之駕駛行為已有
　  過失甚明。被害人雖亦有疏未注意車前狀況之過失，然此終
    不能解免被告前揭過失之責任。而本件事故經送臺灣省桃園
    縣區車輛行車事故鑑定委員會及臺灣省車輛行車事故覆議鑑
    定委員會鑑定，亦認被告駕駛自用小客貨車左轉彎未讓直行
    車先行為肇事主因，被害人騎乘機車疏未注意車前狀況為肇
    事次因，此有桃鑑字第九三一○一四號鑑定意見書及府覆議
    字第九三一一一五○號函各一份在卷可考（見偵卷第六二、
    六三、七五頁）。此外，被害人復因前揭車禍受傷，經送醫
    仍不治死亡，已詳如前述，則被害人死亡結果與被告之行為
    顯有相當因果關係。本件事證明確，被告犯行堪以認定。
四、查被告係以駕駛安親班接送專車為業，為從事駕駛業務之人
    ，業據被告供述及證人即吾愛吾師安親班負責人丙○○到庭
    證述屬實。核其所為，係犯刑法第二百七十六條第二項業務
    過失致死罪。被告於肇事後，除在現場等候，並於員警尚未
    知悉何人肇事前，向到場處理員警王弘湘坦承肇事而自首犯
    罪一節，業據證人王弘湘證述屬實，應依刑法第六十二條前
    段之規定減輕其刑。爰審酌被告因駕駛過失行為，導致被害
    人死亡，造成被害人家屬永難彌平之傷痛，並參酌被害人就
    車禍之發生亦有過失及被告坦承犯行之態度等一切情狀，量
    處如主文所示之刑，以示懲戒。末查被告前未曾受有期徒刑
    以上刑之宣告，此有臺灣高等法院被告全國前案紀錄表附卷
    可稽，因一時失慮，偶罹刑典，事後已坦承犯行，並於本院
    審理時與被害人家屬達成民事和解，並由吾愛吾師安親班負
    責人丙○○依約給付賠償金額等情，業據被害人之父甲○○
    到庭證述屬實，足認其甚具悔意，經此刑之宣告後，應知警
    惕而無再犯之虞，本院因認暫不執行其刑為當，予以宣告緩
    刑二年，用啟自新。
據上論斷，應依刑事訴訟法第二百七十三條之一第一項、第二百
九十九條第一項前段，刑法第二百七十六條第二項、第六十二條
前段、第七十四條第一款，罰金罰鍰提高標準條例第一條前段，
判決如主文。
本案經檢察官簡志祥到庭執行職務。
中　　華　　民　　國　　94　　年　　8　　月　　29 　　日
                  刑事第八庭    法　官　吳為平
以上正本證明與原本無異。
如不服本判決，應於送達後十日內，向本院提出上訴狀。
                                書記官  賴朱梅
中　　華　　民　　國　　94　　年　　9 　　月　　5 　　日
附錄論罪科刑法條：
刑法第二百七十六條
因過失致人於死者，處二年以下有期徒刑、拘役或二千元以下罰
金。
從事業務之人，因業務上之過失犯前項之罪者，處五年以下有期
徒刑或拘役，得併科三千元以下罰金。
